臺灣臺南地方法院民事裁定　　　　　　100年度司護字第274號
聲　請　人　臺南市政府
法定代理人　賴清德　　
相　對　人
即受安置人　林A　　　　 姓名.
法定代理人　林B　　　　 姓名.
　　　　　　許C　　　　 姓名.
上列當事人聲請短期安置事件，本院裁定如下：
    主  文
准將相對人林A短期安置於收容中心。
聲請程序費用新臺幣壹仟元由相對人負擔。
    理  由
一、按主管機關發現兒童或少年從事性交易或有從事之虞者，應
    將該兒童或少年暫時安置於其所設之緊急收容中心，並應於
    安置起72小時內提出報告，聲請法院裁定。又法院受理前項
    報告時，除有「1.該兒童或少年顯無從事性交易或從事之虞
    者，法院應裁定不予安置並交付該兒童或少年之法定代理人
    、家長、最近親屬或其他適當之人及2.該兒童或少年有特殊
    事由致不宜安置於短期收容中心者，法院得裁定交由主管機
    關安置於其他適當場所」之情形外，應裁定將兒童或少年交
    付主管機關安置於短期收容中心，兒童及少年性交易防制條
    例第15條第2項、第16條分別定有明文。
二、本件聲請狀意旨略以：相對人林A經嘉義市政府警察局少年
    隊查獲，於民國100年5月19日與網友進行性交易，因相對人
    未滿18歲，有從事性交易之事實，已違反兒童及少年性交易
    防制條例，故聲請人於100年10月11日下午2時將相對人緊急
    收容，並向法院聲請裁定准予短期安置等語。
三、聲請人主張之上情，有聲請人提出緊急收容報告書、臺南市
    警察局善化分局茄拔派出所第1次調查筆錄各1件為證，足堪
    認定。另查，依緊急收容報告書之內容略以：「100年5月19
    日下午6時案主在網路上與嫌疑人聊天並留下帳號予嫌疑人
    ，嫌疑人主動加入案主即時通，並於即時通內議價以新臺幣
    (下同)5,000元為性交易價格後，案主留下手機號碼供嫌疑
    人聯繫，當晚8點案主坐火車到臺南火車站，由嫌疑人騎機
    車載案主到太子飯店進行性交易。性交易過程中嫌疑人偷拍
    案主裸照及性交易過程，之後案主發現被偷拍，要求嫌疑人
    勿再偷拍，但嫌疑人不理會。之後，嫌疑人要求案主要洗澡
    ，嫌疑人趁機落跑，未支付交易費用。案父表示其脾氣較暴
    躁，案母對於宗教過於沉迷，且愛叨念，常會與案主有口角
    ，致案主較不愛待在家中。案父母於案主就學期間會提供就
    學相關費用，其餘非正當花用案父不會提供，案主也不會向
    案父索取。此次事件後案父表示傷心，但會盡力與案主溝通
    並協助案主未來工作等事宜，但案主是否接受案父輔導，尚
    須觀察」等語可知，本件相對人已產生價值觀偏差，亟待聲
    請人予以輔導，相對人法定代理人之親職能力尚待評估。既
    如上述，本件確有短期安置之必要，聲請人之聲請經核與上
    開法律規定尚無不符，應予准許。
四、依非訟事件法第21條第2項、第24條第1項，民事訴訟法第78
    條，裁定如主文。  
中    華    民    國   100    年    10    月    31    日
                  家事法庭    司法事務官  林可婷
                     
以上正本係照原本作成。
如對本裁定抗告須於裁定送達後10日內向本院提出抗告狀，並應
繳納抗告費新臺幣1,000元整。
中    華    民    國   100    年    11    月    1     日
                              書  記  官  郭春慧